最高法院刑事裁定　　　　　　　　　 110年度台抗字第1574號
抗　告　人　甲○○


上列抗告人因違反妨害風化案件，不服臺灣高等法院高雄分院中
華民國110年7月30日駁回其聲請再審之裁定（110 年度聲再字第
103號），提起抗告，本院裁定如下：
    主  文
抗告駁回。
    理  由
一、按再審制度係為發現確實之事實真相，以實現公平正義，而
    於案件判決確定後，另設之特別救濟管道，重在糾正原判決
    事實認定之錯誤。惟確定判決因生既判力進而有執行力，如
    因聲請再審導致一再拖延而未執行，亦有害判決公信及法安
    定性，因而當有嚴格條件限制。次按有罪之判決確定後，因
    發現新事實或新證據，單獨或與先前之證據綜合判斷，足認
    受有罪判決之人應受無罪、免訴、免刑或輕於原判決所認罪
    名之判決者，為受判決人之利益，得聲請再審；而此新事實
    或新證據，指判決確定前已存在或成立而未及調查斟酌，及
    判決確定後始存在或成立之事實、證據。刑事訴訟法第 420
    條第1項第6款、第3項分別定有明文。如聲請再審所持原因，
    僅係對原判決認定事實採證職權的行使任意指摘，或對法院
    依職權取捨證據判斷採相異評價結論，自不屬新證據，且審
    酌此等證據亦無法動搖原判決，應認不符合前述得提起再審
    之事由。
二、本件原裁定略以：抗告人甲○○係對臺灣高等法院高雄分院
    107年度上訴字第241號論處抗告人犯圖利容留性交罪之確定
    判決（下稱原確定判決，經本院108 年度台上字第2250號判
    決，以抗告人上訴不合法律上程式，予以駁回），依刑事訴
    訟法第420條第1項第6 款規定，聲請再審。惟查：㈠抗告人
    所提光碟9片部分，業經原審法院110年度聲再字第37號裁定
    說明均屬原確定判決卷證資料；㈡抗告人主張證人洪明全、
    藍文呈、阮垂玲、武金杏、郭倫祐所證均虛偽不實，經上述
    裁定說明不符刑事訴訟法第420條第1項第2 款所定再審事由
    ；㈢抗告人所提出之照片1 幀（參見原審卷第27頁），僅能
    證明在一般情形下的消費價格，經與卷內各項證據綜合判斷
    ，仍無從推翻或動搖原確定判決所認定從事半套或全套性交
    易之事實，自非確實之新證據。上述㈠、㈡部分係以同一原
    因聲請再審，聲請不合法；㈢部分則非確實之新證據，聲請
    為無理由，應予駁回。經核於法尚無違誤。
三、抗告意旨仍執陳詞，徒憑己見，對於原裁定已詳為論斷說明
    之事項，再事爭論，而未具體指摘原裁定駁回其聲請再審所
    為論斷說明，有何違法、不當。應認本件抗告為無理由，予
    以駁回。至抗告人另提出「刑事聲請錯誤遺漏更正狀」檢附
    原審訊問光碟，指稱：原審於民國110年7月22日之訊問筆錄
    並未就抗告人所述逐字如實記載云云，惟此尚不影響原裁定
    結果，併此敘明。
據上論結，應依刑事訴訟法第412條，裁定如主文。
中    華    民    國   110    年    9     月    30    日
                  刑事第七庭審判長法  官  李  錦  樑  
                                  法  官  蔡  彩  貞  
                                  法  官  林  孟  宜  
                                  法  官  吳  淑  惠  
                                  法  官  錢  建  榮  
本件正本證明與原本無異
                                  書記官
中    華    民    國   110    年    10    月    4     日